【裁判字號】    97,訴,393
【裁判日期】    970715
【裁判案由】    違反毒品危害防制條例
【裁判全文】
臺灣新竹地方法院刑事判決               97年度訴字第393號
公  訴  人  臺灣新竹地方法院檢察署檢察官
被      告  甲○○
                    （另案於臺灣新竹監獄執行中）
上列被告因違反毒品危害防制條例案件，經檢察官提起公訴（97
年度毒偵字第352號、第712號、第778 號），本院依簡式審判程
序判決如下：
    主  文
甲○○施用第二級毒品，累犯，處有期徒刑肆月（事實三(一)部分
）；又施用第一級毒品，累犯，處有期徒刑捌月（事實三(二)部分
）；又施用第二級毒品，累犯，處有期徒刑肆月（事實三(二)部分
）；又施用第一級毒品，累犯，處有期徒刑捌月（事實三(三)部分
）；又施用第二級毒品，累犯，處有期徒刑肆月（事實三(三)部分
）；應執行有期徒刑貳年。
    事  實
一、甲○○前因違反麻醉藥品管理條例案件，經本院於民國83年
    3 月15日以83年度易字第592號判決判處有期徒刑5年6月、6
    月，定應執行刑為有期徒刑5年8月確定；另因違反麻醉藥品
    管理條例案件，經臺灣高等法院於83年10月11日以83年度上
    易字第4942號判決判處有期徒刑9 月確定，又因違反藥事法
    案件，經本院於84年11月16日以84年度訴字第1055號判決判
    處有期徒刑6月確定，上開2罪定應執行刑為有期徒刑1年1月
    確定；復因違反肅清煙毒條例案件、麻醉藥品管理條例案件
    、槍砲彈藥刀械管制條例等案件，經臺灣桃園地方法院於85
    年1月23日以83年度訴字第2017號判決分別判處有期徒刑2年
    8月、10月、5月，定應執行刑為有期徒刑3年7月確定。上開
    案件接續執行至88年8 月18日縮短刑期假釋出監，嗣假釋遭
    撤銷，於91年4月17日入監執行殘刑4年10月19日，迄95年11
    月2日縮短刑期執行完畢出監。
二、甲○○前因施用毒品案件，經本院於90年7月5日以90年度毒
    聲字第1105號裁定送觀察勒戒後，因認有繼續施用毒品傾向
    ，由本院於90年9 月28日以90年度毒聲字第1471號裁定令入
    戒治處所施以強制戒治1年，嗣因強制戒治屆滿3個月，其成
    效經評定為合格，無繼續戒治之必要，由本院於91年3 月21
    日以91年度毒聲字第300 號裁定停止戒治，所餘期間付保護
    管束，於91年4月17日釋放出所，嗣於91年9月17日保護管束
    期滿執行完畢，經臺灣新竹地方法院檢察署檢察官於91年 9
    月17日以91年度戒毒偵字第100 號為不起訴處分確定。另因
    施用第一級毒品及第二級毒品案件，經本院分別於96年9月2
    1日、96年8月27日、97年3月27日，分別以96年度訴字第285
    號、96年度訴字第453號、97年度訴字第83號分別判決判處
    應執行有期徒刑6月、1年、1年1月確定。
三、甲○○仍不知悔改，分別基於施用第一級毒品海洛因、及第
    二級毒品安非他命之犯意，分別(一)、於96年 7月28日，在新
    竹縣湖口鄉德盛村22鄰德盛111 號住處，以將安非他命毒品
    放在玻璃球吸食器內加熱生煙吸食之方式，非法施用第二級
    毒品安非他命 1次；(二)、於96年10月31日，在新竹縣湖口鄉
    德盛村22鄰德盛111 號住處，以將海洛因摻入香菸內吸食之
    方式及以將安非他命毒品放在玻璃球吸食器內加熱生煙吸食
    之方式，非法施用第一級毒品海洛因及第二級毒品安非他命
    各1次；(三)、於97年3月20日，在新竹縣湖口鄉德盛村22鄰德
    盛111 號住處，以將海洛因摻入香菸內吸食之方式及以將安
    非他命毒品放在玻璃球吸食器內加熱生煙吸食之方式，非法
    施用第一級毒品海洛因及第二級毒品安非他命各 1次，嗣分
    別於96年 7月29日16時許、於96年10月31日14時20分許及97
    年3月20日17時40分許在上開住處為警查獲。
四、案經新竹縣政府警察局、新竹市警察局第二分局、第一分局
    報告臺灣新竹地方法院檢察署檢察官偵查起訴。
    理  由
一、本件被告甲○○所犯施用第一級、第二級毒品罪，並非死刑
    、無期徒刑、最輕本刑為 3年以上有期徒刑之罪，或高等法
    院管轄第一審之案件，被告於本院準備程序進行中，就被訴
    事實為有罪之陳述，經本院合議庭認合於刑事訴訟法第 273
    條之1第1項之規定，裁定進行簡式審判程序，合先敘明。
二、上揭犯罪事實，業經被告甲○○於本院準備程序及審理時均
    坦承不諱，又被告於96年 7月29日於新竹市警察局第二分局
    東門派出所採集尿液送驗，呈安非他命陽性及甲基安非他命
    陽性反應；於96年10月31日於新竹縣政府警察局採集尿液送
    驗，呈嗎啡陽性、安非他命陽性及甲基安非他命陽性反應；
    於97年 3月20日於新竹市警察局第一分局採集尿液送驗，呈
    嗎啡陽性、安非他命陽性及甲基安非他命陽性反應，有新竹
    市警察局辦理煙毒、麻醉藥品案尿液送驗受檢人真實姓名代
    號對照表暨送驗登記簿2份、尿液送驗對照表、96年8月16日
    及97年4月2日台灣尖端先進生技醫藥股份有限公司濫用藥物
    檢驗報告、96年11月15日詮昕科技股份有限公司濫用藥物尿
    液檢驗報告各 1份（352號偵卷第14頁、第15頁、712號偵卷
    第9頁、第10頁、778號偵卷第7頁、第8頁）在卷可參。足認
    被告之自白與事實相符，應堪採信。
三、被告前因施用毒品案件，經本院於90年7月5日以90年度毒聲
    字第1105號裁定送觀察勒戒後，因認有繼續施用毒品傾向，
    由本院於90年 9月28日以90年度毒聲字第1471號裁定令入戒
    治處所施以強制戒治1年，嗣因強制戒治屆滿3個月，其成效
    經評定為合格，無繼續戒治之必要，由本院於91年 3月21日
    以91年度毒聲字第 300號裁定停止戒治，所餘期間付保護管
    束，於91年4月17日釋放出所，嗣於91年9月17日保護管束期
    滿執行完畢，經臺灣新竹地方法院檢察署檢察官於91年9月1
    7日以91年度戒毒偵字第100號為不起訴處分確定。另因施用
    第一級毒品及第二級毒品案件，經本院分別於96年 9月21日
    、96年8月27日、97年3月27日，分別以96年度訴字第 285號
    、96年度訴字第 453號、97年度訴字第83號分別判決判處應
    執行有期徒刑6月、1年、1年1月確定等情，有臺灣新竹地方
    法院檢察署刑案資料查註紀錄表、臺灣高等法院被告前案紀
    錄表、在監在押全國紀錄表在卷可按，是被告所犯毒品危害
    防制條例第10條第1項、第2項之施用第一級毒品及第二級毒
    品罪，均洵堪認定，本件事證明確，應依法論科。
四、核被告所為，係犯毒品危害防制條例第10條第1項、第2項之
    施用第一級毒品、第二級毒品罪，而其持有第一級毒品海洛
    因及第二級毒品安非他命之低度行為，分為施用第一級毒品
    海洛因及第二級毒品安非他命之高度行為所吸收，均不另論
    罪。而被告所犯之施用第一級毒品罪及第二級毒品罪，犯意
    各別、行為互殊，且犯罪構成要件不同，應予分論併罰。又
    被告有詳如事實欄一所示之前科紀錄等情，有臺灣新竹地方
    法院檢察署刑案資料查註紀錄表、臺灣高等法院被告前案紀
    錄表在卷可參，被告於前受有期徒刑執行完畢 5年內，再故
    意犯本件有期徒刑以上之罪，為累犯，應依刑法第47條第 1
    項之規定加重其刑。爰審酌被告無視法令之禁止，前已因多
    次施用毒品案件，經法院裁定觀察勒戒、強制戒治後，竟仍
    再度施用足以導致精神障礙及生命危險之成癮性毒品，顯無
    悔改之意，兼以施用毒品所生危害以自戕健康為主，及犯後
    坦承犯行等一切情狀，量處如主文所示之刑，並定應執行刑
    。
五、據上論斷，應依刑事訴訟法第273條之1第1 項、第299條第1
    項前段，毒品危害防制條例第10條第1項、第2項，刑法第11
    條前段、第47條第1項、第51條第5款，判決如主文。
本案經檢察官鄒茂瑜到庭執行職務。
中    華    民    國    97    年    7     月    15    日
                  刑事第一庭    法  官  楊數盈
以上正本證明與原本無異。
如不服本判決應於收受本判決後10日內向本院提出上訴書狀，上
訴書狀應敘述具體理由。上訴書狀未敘述上訴理由者，應於上訴
期間屆滿後20日內補提理由書狀於本院 (均須按他造當事人之人
數附繕本 )「切勿逕送上級法院」。
                                書記官  謝國聖
中    華    民    國    97    年    7     月    15    日
附錄本案論罪科刑法條：
毒品危害防制條例第10條
施用第一級毒品者，處6月以上5年以下有期徒刑。
施用第二級毒品者，處3年以下有期徒刑。


司法院資訊處製作；財團法人民間司法改革基金會備份。
